【裁判字號】    98,財管,65
【裁判日期】    981130
【裁判案由】    指定遺產管理人
【裁判全文】
臺灣板橋地方法院民事裁定              98年度財管字第65號
聲  請  人  財政部臺灣省北區國稅局
法定代理人  甲○○
上列聲請人聲請對被繼承人乙○○選任遺產管理人事件，本院裁
定如下：
    主    文
選任財政部國有財產局台灣北區辦事處為被繼承人乙○○（男、
民國○○年○○月○○日生、身分證統一編號：Ｚ000000000號、生前最
後設籍台北縣蘆洲市○○街101 巷7 號3 樓、民國94年4 月3 日
死亡）之遺產管理人。
程序費用由被繼承人乙○○之遺產負擔。
    理    由
一、按繼承開始時，繼承人之有無不明，而無親屬會議或親屬會
    議未於一個月內選定遺產管理人者，利害關係人或檢察官得
    聲請法院選任遺產管理人，並由法院依公示催告程序，定六
    個月以上之期限，公告繼承人，命其於期限內承認繼承；又
    被繼承人之所有繼承人均拋棄其繼承權者，亦準用關於無人
    承認繼承之規定，民法第1177條、第1178條第2 項、第1176
    條第6 項定有明文。
二、本件聲請意旨略以：被繼承人乙○○於民國94年4 月3 日死
    亡，依聲請人查得相關戶籍資料記載，被繼承人之配偶魏新
    新及其子雷奇軒均已拋棄繼承，其父雷李元龍已歿，其母雷
    李謹已拋棄繼承，其兄弟姊妹雷進元、雷美珠、雷進宗及雷
    進遠已聲請拋棄繼承，此外尚未發現有民法第1138條規定之
    各順序繼承人。因被繼承人死亡前尚遺有依法應繳納之綜所
    稅款未完納，另依被繼承人之財產歸屬資料清單所列，尚遺
    有投資1 筆，為免因納稅義務人死亡，致其綜所稅繳款書無
    法送達影響稅捐之徵收，爰依非訟事件法第154 條第1 項規
    定，聲請選任財政部國有財產局台灣北區辦事處或被繼承人
    之配偶、子女為被繼承人乙○○之遺產管理人等語。
三、查本件聲請人主張被繼承人乙○○民國於94年4 月3 日死亡
    ，其父親已死亡、其配偶、子女、母親及兄弟姐妹等人均已
    拋棄繼承，且被繼承人尚有應繳納之綜合所得稅未完納，並
    遺有投資1 筆等，業經聲請人提出被繼承人繼承系統表、財
    政部台灣省北區國稅局死亡登記申請書資料查詢清單、個人
    戶籍資料查詢清單、家庭成員（三親等）資料查詢清單、欠
    稅總歸戶查詢情形表、財產歸屬資料清單、財政部台灣省北
    區國稅局三重稽徵所98年1 月19日北區國稅三重四字第0980
    003660號函、本院97年11月5 日板院輔家科春君字第078660
    號函影本、被繼承人之除戶戶籍謄本、被繼承人之配偶、子
    女之戶籍謄本等件為憑，足堪信為真實。
四、從而，聲請人主張前揭等事實，經核尚無不合，且本院審酌
    被繼承人，查無其他繼承人，未能依法選定遺產管理人，而
    被繼承人之財產亟待適當管理為是，準此，本院依法選任財
    政部國有財產局臺灣北區辦事處為被繼承人乙○○之遺產管
    理人。
五、依非訟事件法第157 條，裁定如主文。
中    華    民    國    98    年    11    月    30    日
                  家事庭  法  官  毛崑山
以上正本係照原本作成。
如對本裁定抗告須於裁定送達後10日內向本院提出抗告狀。
中    華    民    國    98    年    11    月    30    日
                          書記官  廖宮仕


司法院資訊處製作；財團法人民間司法改革基金會備份。
